【裁判字號】    89,訴,38
【裁判日期】    890303
【裁判案由】    野生動物保育法
【裁判全文】
臺灣花蓮地方法院刑事判決                            八十九年度訴字第三八號
    公  訴  人  臺灣花蓮地方法院檢察署檢察官
    被      告  乙○○
    被      告  甲○○
右列被告因違反野生動物保育法案件，經檢察官提起公訴（八十九年度偵字第六十四
號）本院判決如左：
    主  文
乙○○、甲○○共同違反保育類野生動物應予保育不得獵捕之規定，未具族群量逾越
環境容許量之條件，獵捕保育類野生動物，各處有期徒刑柒月，均緩刑年。
扣案之白鼻心乙隻（已死亡) 及獵槍乙支、火藥一百六十公克、底火十九公克、鉛彈
三百六十公克、電瓶二個、頭燈罩二組均沒收。
    事  實
一、乙○○、甲○○為泰雅族原住民，明知保育類野生動物應予保育，未具族群量逾
    越環境容許量，經地方主管機關許可利用之條件，竟共同於八十八年十二月廿三
    日，在花蓮縣秀林鄉富世村布洛灣山區，由乙○○以其所有合法獵槍，獵捕珍貴
    稀有之保育類野生動物白鼻心一隻。案經警政署國家公園警察大隊太魯閣警察隊
    於布洛灣下台地苗圃查獲獵槍、火藥一百六十公克、底火十九公克、鉛彈三百六
    十公克、電瓶二個、頭燈罩二組及已死亡之白鼻心一隻。
二、案經花蓮縣警察局新城分局報請臺灣花蓮地方法院檢察署檢察官偵查起訴。
    理  由
一、訊之被告乙○○、甲○○均坦承於右述時、地持扣案獵槍擊中白鼻心，並承認扣
    案之物為彼等所有，惟辯稱誤以為該隻獵物為非保育類之飛鼠，並非故意獵捕白
    鼻心云云。按被告狩獵情節，除被告坦承外，並有扣案如事實欄所附證物可證，
    另白鼻心與大赤鼯鼠外形相去甚遠，被告復有攜帶頭燈及電瓶，應可清楚判斷所
    辯係誤捕，委無可採，此外，白鼻心為珍貴稀有之保育類野生動物，有卷附花蓮
    縣政府八十九年二月十八日八十九府農林字第０一七六０二號函可憑，被告等之
    犯行，堪予認定，應予依法論科。
二、按白鼻心為珍貴稀有之保育類野生動物，而保育類野生動物應予保育，未具野生
    動物保育法第十八條第一項第一款族群量逾越環境容許量，經地方主管機關許可
  利用之條件，不得獵捕，被告二人違反此項規定，核其等所為，係犯野生動物保
    育法第四十一條第一項第一款之罪。被告二人有犯意聯絡及行為分擔，為共同正
    犯。爰審酌被告二人均為泰雅族原住民，及其犯罪之動機、手段、所生危害，惟
    犯後坦承犯行並有悔意等一切情狀，分別量處如主文所示之刑。又被告二人未曾
    受有期徒刑以上刑之宣告，有刑案資料查註紀錄表二份在卷足據，本件表經罪刑
    宣告後當知警惕，而無再犯之虞，本院認所宣告之刑，以暫不以執行為適當，爰
    併宣告緩刑三年，用啟自新，扣案之獵槍乙支，係被告乙○○所有且有合法執照
    、火藥、底火、鉛彈、電瓶、頭燈罩均係被告二人共同斥資購買，為二人所有，
    均係供犯罪之用，依法宣告沒收之，又查獲之白鼻心乙隻，亦依法沒收。
據上論斷，應依刑事訴訟法第二百九十九條第一項前段、野生動物保育法第四十一條
第一項第一款、第五十二條第一項、刑法第十一條前段、第七十四條第一款、第三十
八條第一項第二款判決如主文。
本案經檢察官李子春到庭執行職務。
中      華      民      國    八十九    年    三     月       三        日
                              臺灣花蓮地方法院刑事庭
                                  法  官  邱  同  印
右正本證明與原本無異。
如對本判決不服，應於送達後十日內，向本院提出上訴狀。（應抄附繕本）
                                  法院書記官
中      華      民      國    八十九     年     三    月     六         日
附錄本判決論罪之法律條文 :
野生動物保育法第四十一條第一項、第一款：
有下列情形之一，處六月以上五年以下有期徒刑，得併科新臺幣二十萬元以上一百萬
元下罰金：
一未具第十八條第一項第一款之條件，獵捕、宰殺保育類野生動物者。
野生動物保育法第五十二條第一項：
犯第四十條、第四十一條、第四十二條或第四十三條第三項之罪，查獲之保育類野生
動物得沒收之；查獲之保育類野生動物產製品及供犯罪所用之獵具、藥品、器具，沒
收之。
違反本法之規定，除前項規定者外，查獲之保育類野生動物與其產製品及供違規所用
之獵具、藥品、器具得沒入之。
前項經沒入之物，必要時，主管機關得公開放生、遣返、典藏或銷毀之。其所需費用
，得向違規之行為人收取。
海關或其他查緝單位，對於依法沒入或處理之保育類野生動物及其產製品，得委由主
管機關依前項規定處理。


司法院資訊處製作；財團法人民間司法改革基金會備份。
